# 少数股东权益比例？

提问人：胖胖彤 时间：2011-02-22 06:31:46
现集团公司编制合并报表，请问：集团公司少数股东权益比例是多少？国资委持有股份公司持股比例是否属于少数股东？ 国资委对某集团公司100%持股，集团公司对股份公司持股50%，国资委对股份公司持股15%， 国资委------------- ↓100%控投 ！
集团公司 ！ ∣持股15% ↓持股50% ↓ 股份公司-----------

回答人：chenyiwei
就集团公司合并报表而言，国资委所持股份公司股权也作为少数股东权益看待。

回答人：chenyiwei
回复 yemingzhu1980 的帖子
除了关注是否属于“在合并报表中处于母公司地位的公司的直接股东”以外，还要关注该等股东是否以母公司股东的身份，通过母公司在合并集团的净资产中享有权益。
在本案例中，国资委尽管是母公司的大股东，但其持有股份公司 15 ％的权益并未通过集团公司，即其享有该 15 ％权益并不是基于其作为集团公司股东的身份，因此就集团公司合并报表而言仍属于少数股东。